【裁判字號】    95,訴,641
【裁判日期】    951013
【裁判案由】    毒品危害防制條例
【裁判全文】
臺灣基隆地方法院刑事判決               95年度訴字第641號
公  訴  人  臺灣基隆地方法院檢察署檢察官
被      告  甲○○
上列被告因違反毒品危害防制條例案件，經檢察官提起公訴（95
年度毒偵字第1386號），被告為有罪之陳述，本院合議庭裁定由
受命法官獨任以簡式審判程序進行審理，並判決如下：
    主  文
甲○○施用第一級毒品，累犯，處有期徒刑柒月。扣案之第一級
毒品海洛因（淨重零點壹公克）併同難以析離之分裝袋壹只，
沒收銷燬之；注射針筒壹支，沒收之。
    事  實
一、甲○○前因施用毒品案件，二度經觀察、勒戒後，均認無繼
    續施用毒品之傾向，由臺灣基隆地方法院檢察署檢察官各於
    民國91年6月5日、93年8月5 日，以91年度毒偵字第384號、
    93年度毒偵緝字第69號不起訴處分確定，並分別於91年6月6
    日、93年8月6日執行完畢釋放。又因施用毒品案件，經上開
    檢察署檢察官提起公訴，經本院以94年度訴緝字第41號判決
    判處有期徒刑6月確定，甫於95年3月14日易科罰金執行完畢
    。
二、甲○○不思戒除毒癮，猶於95年7月4日中午12時許，在基隆
    火車站公共廁所內，以注射針筒施打左手臂皮膚之方式，施
    用第一級毒品海洛因一次。嗣於95年7月6日晚間6時45 分許
    ，在基隆市○○路小艇碼頭前公車站牌為警查獲，並扣得第
    一級毒品海洛因1 包（淨重0.13公克）及其所有供施用海洛
    因之注射針筒1 支。經警採集其尿液送驗，結果呈海洛因之
    嗎啡陽性反應，而悉上情。
三、案經基隆市警察局移送臺灣基隆地方法院檢察署檢察官偵查
    起訴。
    理  由
壹、程序事項
    查本件被告甲○○所犯者非為死刑、無期徒刑、最輕本刑為
    3 年以上有期徒刑之罪或高等法院管轄第一審案件，其於準
    備程序進行中，先就被訴事實為有罪之陳述，經告知其簡式
    審判程序之旨，並聽取公訴人、被告之意見後，本院業已依
    刑事訴訟法第273條之1第1 項之規定，裁定由受命法官獨任
    以簡式審判程序進行本案之審理。
貳、實體事項
一、前揭事實業據被告於本院審理時坦承不諱，並有扣案之第一
    級毒品海洛因1 包（淨重0.13公克）、注射針筒1 支可憑。
    而被告為警查獲後所採集之尿液檢體，經送請檢驗，結果呈
    海洛因之嗎啡陽性反應（由於海洛因在人體內會代謝成嗎啡
    ，因此涉嫌海洛因之吸食者，係檢驗其尿液中之嗎啡反應）
    ，有昭信科技顧問股份有限公司95年8 月11日濫用藥物檢驗
    報告附卷可稽，足見被告自白施用第一級毒品海洛因之情節
    ，與事實相符，應可採信。又被告前因施用毒品案件，二度
    經觀察、勒戒後，均認無繼續施用毒品之傾向，由臺灣基隆
    地方法院檢察署檢察官各於91年6月5日、93年8月5日，以91
    年度毒偵字第384 號、93年度毒偵緝字第69號不起訴處分確
    定，並分別於91年6月6日、93年8月6日執行完畢釋放等情，
    亦有臺灣高等法院被告前案紀錄表、前揭不起訴處分書附卷
    足佐。綜上所陳，本案事證明確，被告於觀察、勒戒執行完
    畢後，5 年以內再犯施用毒品之犯行，堪可認定，應依法論
    科。
二、論罪科刑：
    (一)查海洛因係毒品危害防制條例所列管之第一級毒品，此
        為該條例第2條第2項第1 款所明定；又犯毒品危害防制
        條例第10條施用毒品之罪者，檢察官應聲請法院裁定，
        令被告入勒戒處所觀察、勒戒，經觀察、勒戒後，無繼
        續施用毒品之傾向者，應即釋放，並由檢察官為不起訴
        處分，有繼續施用毒品之傾向者，則由檢察官先聲請法
        院裁定令入戒治處所施以強制戒治，俟強制戒治期滿，
        再行釋放，並由檢察官為不起訴處分；而依前開規定觀
        察勒戒或強制戒治執行完畢釋放後，5 年內再犯施用毒
        品之罪者，檢察官應依法追訴，毒品危害防制條例第20
        條第1項、第2項、第23條第2項分別定有明文。
    (二)核被告於觀察、勒戒執行完畢後，5 年以內再犯施用第
        一級毒品海洛因之行為，係犯毒品危害防制條例第10條
        第1 項之施用第一級毒品罪。被告持有第一級毒品海洛
        因之低度行為，應為施用毒品之高度行為所吸收，不另
        論罪。被告前曾受如事實欄所載有期徒刑之執行，此有
        臺灣高等法院被告前案紀錄表附卷可考，其於有期徒刑
        之執行完畢後，5 年以內故意再犯本件有期徒刑以上之
        罪，為累犯，應加重其刑。本院審酌被告犯罪之動機、
        吸食頻率、曾有施用毒品之前科仍不知戒除，惟犯罪後
        坦承犯行，且所犯之施用毒品犯行乃戕害自己身心健康
        ，並未危及他人等一切情狀，量處如主文所示之刑。
    (三)末查，扣案白粉（淨重0.13公克），屬毒品危害防制條
        例所明定列管之第一級毒品海洛因，此有法務部調查局
        95年8月3 日調科壹字第320003902號鑑定通知書在卷可
        憑，應併同難以析離之分裝袋1 只，依毒品危害防制條
        例第18條第1 項前段之規定，宣告沒收銷燬之。另扣案
        之注射針筒1 支為市售一般藥用之物，雖非專供施用毒
        品之器具，此業據本院當庭勘驗無訛（95年10月4 日審
        判筆錄參照），然屬被告所有供施打海洛因所用之物，
        業據被告供明無誤，爰依刑法第38條第1項第2款之規定
        宣告沒收。
據上論斷，應依刑事訴訟法第273條之1第1項、第299條第1 項前
段，毒品危害防制條例第10條第1項、第18條第1項前段，刑法第
11條前段、第47條第1項、第38條第1項第2款，判決如主文。
本案經檢察官乙○○到庭執行職務。
中    華    民    國    95    年    10    月    13    日
                  刑事第五庭法  官  楊皓清
以上正本證明與原本無異。
對於本件判決如有不服，應於收受送達後10日內，向本院提出上
訴書狀，上訴於臺灣高等法院，並按他造當事人之人數附具繕本
。
中    華    民    國    95    年    10    月    13    日
                            書記官  王月娥
附錄論罪法條：
毒品危害防制條例第10條第1項
施用第一級毒品者，處6月以上5年以下有期徒刑。


司法院資訊處製作；財團法人民間司法改革基金會備份。
